Daniel Sebastián Perez Hernandez



Linkedin
www.linkedin.com/in/daniel
-sebastian-perez-hernandez

Número de teléfono +573184080770

Correo electrónico danyy31.perez@gmail.com

Fecha de nacimiento 06 – 04 - 1998

Estado civil Soltero

Dirección

Calle 2 sur # 5-20 torre 6 Mz 1 apto 402 antonia santos 2

Portafolio

https://danielperezh.github.io/ Portafolio/

IDIOMAS

Español: Nativo Inglés: B1 Soy un desarrollador comprometido y apasionado que busca siempre mejorar sus habilidades técnicas y aprender de los desafíos que se presentan en el trabajo. Próximamente obtendré el título de ingeniero de sistemas, durante los últimos tres años he adquirido conocimientos y experiencia tanto en el desarrollo front-end como en el back-end, utilizando HTML, CSS y Bootstrap. También he trabajado con diversas tecnologías y frameworks, como JavaScript, TypeScript, React, Angular y Node.js. Además, tengo experiencia en el diseño y la implementación de bases de datos utilizando MySQL y PostgreSQL, así como una destacada capacidad de análisis y resolución de problemas.

Me considero una persona colaborativa, con una buena capacidad de aprendizaje y comunicación, y una mente analítica que siempre busca encontrar soluciones eficientes a los problemas. Me encanta trabajar en equipo y valoro la perspectiva de los demás para mejorar continuamente.

ESTUDIOS

Ingeniería de sistemas febrero 2017 – en finalización Universidad Santo Tomas – Tunja

JavaScript Algorithms and Data Structures abril 2023 - mayo 2023 freeCodeCamp

Responsive Web Desing enero 2023 - febrero 2023 freeCodeCamp

EXPERIENCIA

Squalus agosto 2020 - diciembre 2020

Practica

- Desarrollo del front-end de una aplicación móvil para el registro de avistamientos de tiburones y mantarrayas.
- Participación en reuniones de planificación y seguimiento de proyectos.
- Implementación de mejores prácticas de diseño y desarrollo para una experiencia de usuario intuitiva y atractiva.
- Aprendizaje y adaptación a las necesidades y requisitos específicos de la empresa SQUALUS.

Universidad Santo Tomas – Tunja agosto 2021 - noviembre 2021 FULL STACK ANGULAR NODE

- Angular: Construcción de aplicaciones web utilizando este framework de desarrollo front-end.
- Proyectos estilo CRUD: Experiencia en la creación de aplicaciones que realizan operaciones de creación, lectura, actualización y eliminación de datos.
- Páginas web responsive: Creación de sitios web que se adaptan y se ven bien en diferentes dispositivos y tamaños de pantalla.

HABILIDADES

- Lenguajes de programación: HTML, CSS, JavaScript, TypeScript, Php.
- Frameworks y herramientas: Node.js, Android Studio, Bootstrap, Angular, React, Git, Visual Studio Code, Figma.
- Bases de datos: PostgreSQL, Mysql.
- Desarrollo web: HTML, CSS, JavaScript, Bootstrap, Angular, React.
- Metodologías ágiles: Scrum
- Resolución de problemas, trabajo en equipo y habilidades de comunicación.

REFERENCIAS PESONALES

Cristhian Stiven Camargo Reyes Desarrollador Back-End. SETI S.A.S 3214043546

José Alejandro García Preciado Programador full stack. ARTEMISA TECH SAS 3214439485